KOHCTAHTИH KOHOB - C++ DEVELOPER

+7-950-948-10-91 Telegram @KonstantinKonov kostyakonov@gmail.com https://github.com/KonstantinKonov

ОБО МНЕ

Кандидат физ-мат наук со значительным баэкграундом в области вычислительной физики и математики (общий опыт работы 15 лет). В настоящее время - постдок ВШЭ.

Опыт в разработке ПО 3 года. Основной язык C++, владение C и Python на хорошем уровне.

Ищу технологическую компанию, чей цикл разработки включает в себя матмоделирование и параллельное программирование.

ОБРАЗОВАНИЕ

 Кандидат физ.-мат. наук
 2016

 Казанский федеральный университет (радиофизика)
 2009

ОПЫТ РАБОТЫ

МИЭМ ВШЭ (Московский институт электроники и математики им. А.Н. Тихонова Высшей школы экономики) 2021 - н.в. постдок Москва, Россия

- · Моделирование физических процессов на языке CUDA C на кластере cHARISMa
- · Применение нейросетей (Tensorflow) к задачам компьютерного зрения
- Обзор научной литературы и написание статей в международные рецензируемые журналы

КФТИ КазНЦ РАН 2009-2021 научный сотрудник Казань, Россия

- · Моделирование физических процессов на языке Python
- Построение и проведение экспериментов в области электронного парамагнитного резонанса

IT-лицей при Казанском федеральном университете 2013-2014 учитель физики Казань, Россия

• Преподавание

 ИХКГ СО РАН
 2011-2012

 научный сотрудник
 Новосибирск, Россия

• Построение и проведение экспериментов в области молекулярной биологии

Казанский федеральный университет, кафедра химической физики 2008-2009 лаборант-исследователь Казань, Россия

• Преподавание

ТЕХНИЧЕСКИЕ СКИЛЛЫ

Языки программирования C, C++, Python

Параллельное программирование и HPC MPI, CUDA, OpenMP, Numba

Компиляторы, средства отладки и профилирования g++, clang, nvcc, gprof, valgrind

Разное IATEX, git, MySQL, PostgreSQL, pqxx, GSL, MatLab/GNU Octave